Orsini Family Papers, ca. 1150-1950 (bulk 1500-1900)
UCLA Library Special Collections
- Città, Stati, Feudi e Castelli
  - Cerveteri 02 (Box 65, Folder 2)
    - 1590 Gennaio 23 (Folder I.A.VII.24)
      "Consegna della dote di Trifone [figlia di Mario Boccarini] fatta da sua sorella Stratonia [Stradonica?] a Carlo Carsi, consistente in beni in Cerveteri. Paolo Emilio Gambacurto [Gambacorta] not[ai]o in Bracciano."
    - 1593-1594 (Folder I.C.VIII.31)
      "Scomunica fulminata dal Cardinale d'Aragona ad istanza di S.ta Maria Maggiore di Cerveteri e rivelazioni di alcuni testimoni a favore di d[ett]a chiesa."
    - 1608 Maggio 25
      Lettera di Ottavio Ughi al Duca di Bracciano in cui riporta notizie di Cerveteri, Trevignano e Oriolo.
    - 1610 Gennaio 13 (Folder I.A.VIII.69)
      "Possesso dell'Arcipretura di Cerveteri dato dal vic[ari]o generale di Nepi e Sutri a D. Astolfo Martini di Capranica."
    - 1611 Dicembre 30 (Folder I.A.VIII.76)
      "Concordia tra D. Paolo Giordano Orsini e la Comunità di Cerveteri circa una quantità dovuta da d[ett]a Comunità al Duca per la Bandita concessale. Pirro Salsa not[ai]o di Bracciano."
    - 1617 Novembre 13 (Folder I.A.IX.19)
      "Istromento di vendita dell'erba del quarto di Gricciano nel territorio di Cerveteri fatto da Leonardo Clemente uditore fiscale di Bracciano e da D. Arcangelo Bonamici agente dell'Ecc.mo D. Paolo Giordano Orsini a Giacomo Desiderii di Monte Monaco. Atti di Ferdinando Gambacorta, Bracciano."
    - 1622 Gennaio 5 - 1622 Gennaio 12
      Testimonianze riguardanti Angelo di Pier Gentile da Crocchiano [Corchiano], carcerato per essere stato scoperto in Cerveteri in possesso di un pugnale, e supplica dello stesso a Paolo Giordano Orsini.
    - 1623 Aprile 30 (Folder I.A.X.2)
      "Sublocazione della locanda in Cerveteri spettante al Duca di Bracciano da Girolama ved[ov]a di Giovanni Mades a favore di Giacomo Pagnotta per una botte di vino buono. Atti Giovanni Mercanti in Cerveteri."
    - 1623 Ottobre 28 (Folder I.A.X.32a)
      "Vendita di legna fatta dai Sigg. M[a]r[che]si Salviati a favore di Giovanni Berti della tenuta di Cento Corvi territorio di Cerveteri."
    - 1629 Agosto 29 - 1629 Settembre 11
      Testimonanze nella corte di Cerveteri per una querela tra Pietro Nardella di Canepina e Domenico di Bonifacio da Ripa alias lo Zoppo riguardante un debito.
      Manca la prima pagina.
    - 1640 Agosto
      Testimonianze riguardanti il naufragio e incendio di una nave nel mare vicino Cerveteri, tra Santa Severa e Torre Flavia.
    - 1643 Aprile 14
      "Minuta della vendita d'alcuni beni di Cerveteri cu[m] pacto redimendi con li Sig.ri Spada da Don Pavolo Giordano Orsino [Paolo Giordano Orsini]."
      Tenute della Sanguinara, S. Paolo, Cerreto, Monte Abbatone vecchio e nuovo, la rocca, quattro pozzi di grano, e l'Osteria della Vaccina.
    - 1643 Aprile 14 (Folder I.A.XIII.18)
      "Copia di contratto di vendita fatta da D. Paolo Giordano Duca di Bracciano all'Em.o [Bernardino] Spada del terr[itori]o di Cerveteri e Monte Abbatone per scudi 78 mila."
    - 1643 Aprile 14 (Folder I.A.XIII.26)
      "Capitoli e patti per la vendita di terreni, rocca, osteria e pozzi in Cerveteri pel prezzo di [scudi] 78 m[ila] da D. Paolo Giordano Orsini al Card. [Bernardino Spada."
    - 1643 Aprile 23 (Folder I.A.XIII.21)
      "Atto di possesso di Cerveteri, sue tenute e diritti, preso dall'Abbate Sigismondo Spada in nome del Card. Bernardino Spada che ne aveva fatto l'acquisto da Paolo Giordano Orsini Duca di Bracciano, come da copia d'istr[oment]o di compra, e vendita inserto. Atto di Paolo Vespignani."
    - 1643 Aprile 23 (Folder I.A.XIII.27)
      "Mandato di procura del Card. Bernardino Spada a favore dell'Abbate Sigismondo Spada a prendere possesso d'una tenuta, rocca, e pozzi da grano in Cerveteri e suo terr[itori]o. Atti di Paolo Vespignani not[ai]o Capitolino."
    - 1643 Aprile 26 (Folder I.A.XIII.28)
      "Locazione di tutti i beni già venduti dal Duca Paolo Giordano Orsini al Card. Spada consistenti in terreni nel terr[itori]o di Cerveteri, osteria, e pozzi da grano in d[ett]o luogo e terreni nel terr[itori]o di Bracciano e tutti i frutti, fatta dal Card. a favore del Duca pel prezzo di [scudi] 4300 annui e per anni cinque."
    - 1643 Settembre 12 (Folder I.A.XIII.23)
      "Copia di alcuni capitoli del Re di Napoli sulla restituzione di Anguillara, Cerveteri [ecc.] a favore di D. Virginio Orsini per gli atti di Camillo Beneinbene. Ascanio Barbarino not[aio]."
    - 1644 Luglio 2 (Folder I.A.XIII.25)
      "Dichiarazione di deposito di [scudi] 78 mila nel Banco Acciaioli e Martelli fatto da Bernardino Spada per i beni di Cerveteri venduti al Card. Spada suo fratello dal Duca di Bracciano."
    - 1647 Gennaio 21 - 1647 Gennaio 24
      Scritture riguardanti alcuni crimini nel territorio di Cerveteri.
  - Cerveteri 03 (Box 65, Folder 3)
    - 1650 Ottobre (Folder I.A.XIV.64)
      "Copia di chirografo di Innocenzo X a D. Flavio Principe di Nerola per ricomprare, colla dote della moglie, i beni di Cerveteri già venduti a Virgilio Spada dal Duca di Bracciano."
    - 1651 Agosto 1 (Folder I.A.XIV.79)
      "Affitto d'una vigna nel territorio di Cerveteri pel prezzo di [scudi] 12 annui dal Duca di Bracciano a Valeriano Galli di Cerveteri."
    - 1660-1678 (Folder I.B.XLVII.4)
      "Romana Pecuniarum. Posizione della causa agitata tra D. Lelio Orsini e Giacomo Cambi per pagamento di affitto di una tenuta nel terr[itori]o di Cerveteri."
      6 pezzi, 10 carte, Mss.
    - 1674 Aprile 5 (Folder I.A.XVI.65)
      "Exerpta dell'istrumento di vendita di Cerveteri fatta dal Card. Virginio, dal Duca Flavio, e Lelio Orsini in favore del Mar[che]se Bartolomeo Ruspoli."
    - 1676 Marzo 3
      Scritture riguardanti i confini tra il territorio di Cerveteri, venduto al Marchese Ruspoli, e il territorio di Bracciano.
    - 1683 Aprile 26
      Scrittura in una lite sull'ubicazione delle tenute della Banditella, Monte della Guardia e la ferriera nel territorio di Cerveteri o Bracciano.
    - 1685 Marzo 26
      Testimonianze riguardanti uno stagno allagato in Torre Flavia, nel territorio di Cerveteri.
    - 1685-1701
      Scritture nella causa tra Flavio e Lelio Orsini da una parte, e gli eredi di Bartolomeo Ruspoli dall'altra, riguardante la tenuta di Monte della Guardia nel territorio di Cerveteri.
      9 pezzi, 28 carte, A stampa.
    - 1695 (Folder I.B.LV.3)
      "Posizione della causa tra la Comune di Cerveteri e l'Ecc.ma Casa Orsini circa la restituzione e retrocessione della Bandita de Bovi, e della tenuta denominata la Banditaccia, fatta dalla med[esim]a comunità a favore di D. Paolo Giordano Orsini."
      Materiale Grafico: Contiene due piante del territorio di Cerveteri, di cui una colorata.
      10 pezzi, 74 carte, Mss.
  - Cerveteri 04, 1427-1701 (Box 65, Folder 4)
    Scritture nella causa tra gli Orsini e il Marchese Ruspoli riguardante la vendita di Cerveteri. Contiene copie di varie compre fatte dagli Orsini di porzioni dello stato di Bracciano nel 1427-1428.
    1 volume, 195 carte, Mss. e a stampa.
  - Cerveteri 05, 1692-1727 (Box 66, Folder 1, Folder I.B.LIV.1)
    "Posizione della causa tra D. Livio e D. Baldassarre Odescalchi contro il Collegio Germanico circa l'eccessività di affitto delle tenute di Vicarello e di S. Saba, confinanti con Bracciano e Trevignano, e della tenuta del Quarticciolo di Palo, nel ten[iment]o di Cerveteri."
    16 pezzi, 137 carte, Mss. e a stampa.
  - Cerveteri 06, 1692-1727 (Box 66, Folder 2, Folder I.B.LIV.1)
    "[segue] Posizione della causa tra D. Livio e D. Baldassarre Odescalchi contro il Collegio Germanico circa l'eccessività di affitto delle tenute di Vicarello e di S. Saba, confinanti con Bracciano e Trevignano, e della tenuta del Quarticciolo di Palo, nel ten[iment]o di Cerveteri."
    12 pezzi, 154 carte, Mss. e a stampa.
  - Cerveteri 07, 1692-1727 (Box 66, Folder 3, Folder I.B.LIV.1)
    12 pezzi, 125 carte, Mss. e a stampa.
  - Cerveteri 08, 1701 (Box 66, Folder 4, Folder I.B.LXVII.3)
    "Romana seu Portuen Terrarum. Posizione della vertenza agitata tra l'Ecc.ma Casa Orsini ed il Sig.r M[arche]se Ruspoli sulla pertinenza delle terre di Cerveteri."
    36 pezzi, 124 carte, Mss. e a stampa.
  - Cerveteri 09, 1701 (Box 67, Folder 1, Folder I.B.LXVII.3)
    "[segue] Romana seu Portuen Terrarum. Posizione della vertenza agitata tra l'Ecc.ma Casa Orsini ed il Sig.r M[arche]se Ruspoli sulla pertinenza delle terre di Cerveteri."
    38 pezzi, 175 carte, Mss. e a stampa.
  - Cerveteri 10, 1535-1699 (Box 508, Folder 1)
    Documenti vari riguardanti Cerveteri.
  - Cervia, 1590 Giugno 8 (Box 67, Folder 4, Folder I.A.VII.26)
    "Capitoli e convenzioni circa l'appalto de' sali di Cervia e Cesenatico ceduti da Filippo di Ravenna al Sig.r Sebastiano Gandolfi. Nicolò de Partis notaro."
  - Cesano (Box 67, Folder 5)
    - 1540 Gennaio 1 (Folder I.A.II.130)
      "Vendita di un pezzo di terra lavorativa, posta in Cesano, fatta da Girolamo Orsini a Bartolomeo fu Paolo Poiazza di Mazano [Mazzano] per il prezzo di 110 ducati."
    - 1554 Luglio 28 (Folder I.A.IV.5)
      "Procura di Giovanni Antonio Orsini in persona di Giovanni Battista Buzio e Marco Antonio Appiano [Appiani], a poter agire circa la devoluzione dovutagli del Castello di Cesano [?]."
    - 1563 Novembre 17 (Folder I.E.XIX.26)
      "Testimonianze dei massari di Cesano [riguardanti alcune vendite di grano a Paolo Giordano Orsini]."
    - 1566 Luglio 27 (Folder I.A.V.26)
      "Vendita di alcune terre in Castel dell'Isola e Cesano fatta da Paolo Giordano Orsini ad Alessandro Olgiati."
    - 1578 Agosto 22 (Folder I.C.VIII.35)
      "Vendita del Castello di Cesano fatta da Paolo Giordano Orsini al Marchese Bernaldo Olgiati."
    - 1582 Giugno 2 (Folder I.A.VI.51)
      "Vendita fatta da Paolo Giordano Orsini a favore della Sig.ra Fulvia Conti Sforza Contessa di Santa Fiora della terra di Cesano già venduta l'an[no] 1578 a Bernardo Olgiati col patto di retrovendita pel prezzo di [scudi] 21000. Per atti di Prospero Campana."
    - [16--?] (Folder I.C.III.33)
      "Carte diverse riguardanti il Feudo di Cesano."
      Inventario dei beni spettanti a Sua Eccellenza [il Duca di Bracciano] in Cesano Inventario dei beni spettanti alle chiese in Cesano.
    - 1646 Ottobre 20 (Folder I.A.XIV.22)
      "Vendita d'una parte di torre in Cesano fatta da Giuliano Farnese fattore del Duca di Bracciano pel prezzo di [scudi] 22 a Sante Sberne d'Arezzo. Atti di Camillo Bonamici in Bracciano."
    - 1661 Luglio 3 (Folder I.A.XV.92)
      "Vendita d'alcuni beni nel territorio di Cesano fatta dal Duca D. Paolo Giordano Orsini a favore di Fabrizio Valdambrini."
    - 1695 Maggio 21 (Folder I.C.IV.33)
      "Motu proprio di P[apa] Gregorio 13 [Gregorio XIII] a favore di D. Paolo Giordano Orsini perché possa vedere ed obligare il Castello di Cesano."
  - Cesena - Ferrara, 1408-[1789?] (Box 508, Folder 2, Folder Contiene: I.A.XI.10, I.CA.IX.62)
    Documenti vari riguardanti Cesena (1575), Chieti (1750), Cingoli (1763), Citerna (([16--]-1628), Citta di Castello (1564-[16--]), Civita Castellana (1614-1617), Civitavecchia (1622), Civitella Roveto ([1523-1524]), Chieti (1408), Collepiccolo ([16--]-[ca. 1624]), Collestatte (1622), Configni (1612), Faenza ([16--]-1656), Fallerone (1705), Fano (1541-1650), Fara Sabina (1514-[16--]), Farfa ([15--]-1514), Ferrara (1613-[1789?]).
  - Città di Castello 01 (Box 67, Folder 6)
    - 1536 Aprile 27 (Folder I.DA.LXXVI.6)
      Lettera patente con cui Alessandro Vitelli nomina Onofrio di Matteo di Città di Castello fattore ed amministratore generale dei beni ereditari dei figli del fu Gentile Baglioni di Perugia, di cui Vitelli è tutore.
    - 1537 Gennaio 22 (Folder I.A.II.116)
      "Confessione di debito di sc[udi] 112 fatta da Giovanni Battista Pratella Cavaliere Gerosolimitano a fav[ore] di Ottaviano fu Duca de Finiis di Città di Castello e saldaconto tra i medesimi."
    - 1537 Luglio 5 (Folder I.C.VIII.8)
      "Copia di breve di Paolo III in cui nomina Nicola Condronco Governatore della Città di Castello."
    - 1574 Giugno 17 (Folder I.A.VI.7)
      "Censo di scudi 300 creato da Diana Mancini moglie di Giovanni Battista Bufalini a favore di Giacomo, Giulio, Vincenzo ed Alessandro Vitelli col fruttato di [scudi] 21 ipotecato sopra un fondo di proprietà di d[ett]a Diana nel territ[ori]o di Città di Castello, vocabolo Le Capanne. Atti di Prospero Campana notaro."
    - 1581 Maggio 2 (Folder I.A.VI.48)
      "Censo di [scudi] 4 mila coll'annuo fruttato di [scudi] 280 creato da Giovanni Vincenzo Vitelli fu Chiappino a favore di Girolamo Mancini di Firenze, posto sopra una tenuta di esso Vitelli detta Patriolo nel territorio di Città di Castello. Prospero Campana not[aio]."
    - 1598 Febbraio 25 (Folder I.A.VII.87)
      "Divisione di beni tra i fratelli Chiappino Giudice di Segnatura, Giovanni Vitellozzo Cav[aliere] Gerosolimitano, Paolo, Camillo, Luigi, Carlo e Francesco figli ed eredi del fu Vincenzo Vitelli di Città di Castello. Atti di Scipione Gennari not[aio]."
    - 1598 Luglio 22 (Folder I.A.VII.88)
      "Rattifica d'istr[ument]o di vendita d'un terreno nel territ[orio] di Pietralunga, e una casa in d[ett]o castello, fatta da Vitellozzo, Gerio e Camillo Vitelli ai fratelli D. Pompeo Abbate Guerrini e Venturuccio di Città di Castello pel prezzo di scudi 737. Atti di Bernardo Bernardi de Malitiis not[aio]."
    - 1606 Luglio 15 (Folder I.A.VIII.34)
      "Monitorio di Marcello Lante Udit[ore] Generale della R[everenda] C[amera] A[postolica] ad istanza di Maerbale Orsini possessore di alcuni fondi rustici ed urbani in Città di Castello ed altrove contro Giovanni Vitelli ed eredi."
    - 1615 Aprile 13 (Folder I.A.V.64)
      "Copia di alcuni atti ed esame di testimoni per riconoscere il carattere e la firma del fu Francesco Luca de Ferianis e il decreto del fu Tommaso Butelleris d'Inghilterra allora giudice di Città di Castello. Rogati per gli atti del fu Tommaso Berioli notaro."
      1 pezzo, 10 carte, Ms., sigillo.
    - 1628 Aprile 5 (Folder I.A.X.76)
      "Atti civili tra D. Maerbale Orsini contro Tommaso Pizzotti avanti il Governatore di Città di Castello."
    - 1853-1874 (Folder I.E.XVI.2)
      "Legato della ch[iara] me[moria] di Donna Giacinta Ruspoli Orsini per la festa di Maria S[antissima] Addolorata nella chiesa delle Bendettine in Città di Castello."
      3 pezzi, 9 carte, Mss.
  - Città di Castello 02, 1602 (Box 67, Folder 7, Folder I.B.XIX.2)
    "Civitatis Castelli Supplementi Legittimae. Posizione della causa agitata da Angela Vitelli e D. Maerbale Orsini contro Francesco Vitelli per supplemento di legittima sull'eredità di Faustina Vitelli."
    78 pezzi, 188 carte, Mss. e a stampa.
  - Cittaducale (Box 63, Folder 6)
    - 1503 Novembre 19 (Folder I.E.II.29)
      "Pardo Orsini nomina governatore di Montenero? [errato: governatore delle terre montane] e Città Ducale [Cittaducale] Jacobo de Franconibus."
    - 1514 Agosto 23 (Folder I.C.I.9)
      "Sentenza riguardante Civitaducale [Cittaducale] e Capradosso circa a varie possessioni."
    - 1571 Marzo 15 (Folder I.A.V.68)
      "Transazione tra la comunità della città di Rieti e quella di Civita Ducale [Cittaducale] fatta per mezzo di Giovanni Antonio Orsini circa i confini territoriali."
  - Civitanova, 1487 Gennaio 1-1567 Marzo 10 (Box 58, Folder 5, Folder I.CA.IX.55)
    "[1567] - Instrumento di concordia con Giovanni Giorgio Cesarini sulle tasse di Civitanova [1487] - Bolla (copia in carta semplice) di Innocenzo VIII per le tasse [di Civitanova, Monte Causario, S. Gemini, Todi, Assisi e Foligno] da pagarsi ai Segretari Apostolici."
    3 pezzi, 10 carte, Mss.
  - Civitella Cesi, 1567 Agosto 23 (Box 58, Folder 6, Folder I.A.V.37)
    "Obbligo di [scudi] 500 in oro fatto da Angelo Cesi a favore di Girolamo Salati, promettendo restituirli coi frutti dei suoi beni in Civitella [Civitella Cesi]."
  - Collecorvino, 1732 Agosto 27 (Box 67, Folder 8, Folder I.C.IV.39)
    "Privilegio di S[ua] Maestà Cesarea Carlo VI a favore del Duca D. Ignazio de Miro e suoi successori in infinito di esenzione di qualunque valimento, peso [ecc.] sulle terre di Collecorvino, Montepagano e Monforte nel Regno di Napoli."
    Ms.
  - Collestatte (Box 67, Folder 9)
    - 1518 Maggio 19 (Folder I.A.I.68)
      "Possesso del Castello di Collestat [Collestatte] preso da Giovanni Corrado Orsini. Atti di Agostino Almondiani nel d[ett]o Castello."
    - 1624 Ottobre 10 (Folder I.A.X.18)
      "Affitto della mola di Colle Piccolo alla medesima comu[uni]tà di Collestat [Collestatte]."
    - 1638 (Folder I.A.XII.21)
      "Vendita de Castelli di Foglia, Collestatte e Torre Orsina a favore del S.e Card.e de Bagnio da Orazio Orsini per [scudi] 26 m[ila]. Vi sono altre scritture nel fascicolo de gl'istromenti concernenti d[ett]a vend[i]ta."
      3 pezzi, 32 carte, Mss.
  - Colorno, 1723 (Box 48, Folder 5, Folder I.B.LXXV.7)
    "Parmen Successionis. Posizione della causa tra il Duca di Parma ed il P[ri]n[ci]pe di quel Ducato, circa il diritto di successione ai beni esistenti nel Palazzo denominato la Cittadella nella Rocca Ducale [Palazzo Ducale] di Colorno, spettanti alla Serenissima P[ri]n[ci]pessa Margherita Farnese, Duchessa vedova di Modena, morta ab instestato."
    7 pezzi, 72 carte, A stampa.
  - Corchiano (Box 67, Folder 10)
    - 1409 Marzo 22 (Folder I.A.I.6)
      "Vendita fatta da Malatesta di Rimini da Pesaro a Paolo Orsini e Francesco suo figlio, dei castelli di Corchiano, Torrita, S. Pietro e delle ville e territori di Montorso e Capriolo."
    - 1535 Marzo 20 (Folder I.A.II.89)
      "Donazione fatta da Antonio Francesco, alias Cecco Orsini a D. Francesco Orsini Ab[bate] di Farfa, di Gallese, Castel S. Pietro, Corchiano e Torrita e di ogni suo diritto, contro Giovanni Corrado Orsini."
  - Corese Terra e Passo Corese (Box 58, Folder 7)
    - 1554 Gennaio 22 (Folder I.A.IV.11)
      "Possesso preso da D. Flavio e D. Virginio Orsini del Castello di Corese."
    - 1580 Febbraio 3 (Folder I.A.VI.45)
      "Vendita di un casaleno posto a Corese fatta da Tommaso Tirreno a favore del Card. Flavio Orsini e suo nipote Giovanni Antonio per scudi 12. Zoroastro di Confine [Configni] Dioc[esi] di Narni notaro."
    - 1580 Luglio 20 (Folder I.A.VI.44)
      "Capitoli per la locazione della Ferriera che si dovrà fare sul fiume di Corese, di proprietà di Carlo Orsini [non Carlo ma Cardinale Orsini], e da darsi a Faustino Frisatti, Francesco da Cellino, e a Giovanni Bisardi [Ricardi?]. Minuta."
    - 1603 Dicembre 22 (Folder I.A.VIII.9)
      "Vendita degli Albucci di Passo Corese pel prezzo di [scudi] 600 da Giovanni Antonio Orsini a Camillo Palombari. Atti di Tizio Baglioni in Monte Libretti [Montelibretti]."
    - 1629 Giugno 26 (Folder I.A.X.103)
      "Creazione di un censo in scudi 26 mila fatta da Prospero Caetani e Drusilla Capranica coniugi coll'annuo fruttato di [scudi] 1560 a carico di Giovanni Antonio Orsini Duca di S. Gemini e Ferdinando Orsini Duca di Bracciano suo genero posto sopra i castelli Montorio e Corese. Atti Iacobuzzi."
    - 1634 Ottobre 17 (Folder I.A.XI.64)
      "Affitto dell'osteria e gabella del Passo di Corese, fatta da D. Giovanni Antonio Orsini a Giacomo Palmieri per scudi 350. Atti di Fiducio Lucchetti."
    - 1634 Ottobre 17 (Folder I.A.XI.67)
      "Affitto dell'osteria e gabella al Passo di Corese per [scudi] 650 annui fatto da Giovanni Antonio Orsini a Giacomo Palmerio."
    - 1635 Dicembre 30 (Folder I.A.XI.74)
      "Dichiarazione di alcuni abitanti di Corese in Sabina di aver ricevuto da D. Giustiniana Orsini diverse rubbia di grano per [scudi] 7.50 il rubbio. Atti di Girolamo Paviani [Paciani]."
    - 1635 Giugno 7 (Folder I.A.XI.79)
      Affitto del mulino del grano di Corese fatto da Eusebio Manassei, fattore di Giovanni Antonio Orsini, a Giovanni Lorenzo del fù Ercole di Corese per tre anni.
    - 1638 Aprile 15 (Folder I.A.XII.29)
      "Esame di vari testimoni risguardante le mole e il pagamento della molitura nelle mole di Corese, Ponticelli e Montorio. Atti di Girolamo Paciani."
    - 1639 Agosto 30 (Folder I.A.XII.39)
      "Locazione dell'Ospizio di Passo Correse [Passo Corese] e annessi da Mariano Paluzzi agente di D. Ferdinando Orsini a favore di Giovanni Lorenzo Masci per [scudi] 770 annui. Atti di Vaconio Angeloni in Monte Libretti [Montelibretti]."
    - 1641 Giugno 23 (Folder I.A.XIII.72)
      "Affitto delle risposte minute di Correse [Corese] fatto dall'Abbate D. Virgilio Orsini a favore di Pompeo Angilara per [scudi] 32 annui."
    - 1644 Febbraio 2 (Folder I.A.XIII.58)
      "Donazione d'una casa in Corese fatta dal Duca D. Ferdinando Orsini a favore di Giovanna d[el fù] Angelo [di S. Gemini], sua vita durante."
    - 1695 Luglio 1 (Folder I.A.XVII.66)
      "Conferma della concessione del pagam[en]to della Gabella al Passo di Correse [Corese] ottenuta dagl'Ecc. SS.i D. Flavio e D. Virgilio Orsini."
  - Fabriano, 1773-1779 (Box 68, Folder 1)
    Bilanci annuali dell'appalto generale di sale e polvere del Duca di Gravina in Roma, dei negozi delle polveri in Fabriano e Rimini, e dello spaccio di sale in Trapani.
    33 pezzi, 192 carte, Mss.
  - Fara in Sabina (Box 68, Folder 2)
    - 1385 Luglio (Folder I.CA.IX.59)
      "[Copia di] debito della Comunità di Fara col Sig. Rainaldo Orsini [di Tagliacozzo]."
    - 1534 Maggio 15 (Folder I.A.II.68)
      "Mandato di procura di Marzia di Giacomelli a favore di Pietro di Castel Nuovo, per prendere possesso di un casale e tenimento detto Grottaglia nel territ[ori]o di Fara. Adriano Tedallini notaro."
    - 1535 Settembre 6 (Folder I.A.II.91)
      "Obbligo di Felice Nino di Fara, di [scudi] 60 a favore di sua moglie Gentilisca [Gentilesca]. Giacomo Pretori not[aio]."
    - 1541 Gennaio 3 (Folder I.A.III.3)
      "Capitoli tra gli uomini della Fara e quelli di Passo di Correse [Passo Corese] circa la lite intorno al pascolo etc. etc. località detta le Cerreta. Atti di Roberto de Milesis e Giovanni de Carosi in Correse."
    - 1622 Marzo 6 (Folder I.A.IX.88)
      "Vendita d'un oliveto nel terr[itori]o della Fara per [scudi] 100 da Rutilio di Vigilio di Monte Libretti [Montelibretti] a favore di Lucio Giuliani di Fara. Atti di Fabio Carosi in d[ett]a terra."
    - 1631 Aprile 31 (Folder I.A.XI.21)
      "Lettera delli Priori della Fara al Duca di D. Giovanni Antonio con la sua risposta p[er] causa di danno dato."
  - Farfa (Box 23, Folder 8)
    - [15--] (Folder I.E.II.33)
      Patti e convenzioni tra Francesco Orsini Abbate di Farfa e Paolo Giordano suo nipote.
    - [15--?]
      "Ordine in la fiera de Farfa et officiali de essa."
    - 1504 Gennaio 7
      Deputazione di Novello Malatesta al vicariato di Poggio Mirteto, Monopoli e Buchignano.
    - 1506 Maggio 22 (Folder I.A.I.79)
      "Promessa fatta da Galeotto cardinale di S. Pietro in Vincoli di cedere l'abbadia di Farfa al Sig. Annibale Orsini, riservando a se stesso sua vita durante, i frutti e il titolo."
    - 1513 Agosto 28 (Folder I.A.I.103)
      "Concordia di pacificazione e tregua tra la comunità della Fara e Tolfa. Atti di Liberato de Vitibus in Tolfa."
    - 1515 Marzo 25 (Folder I.A.I.108)
      Locazione della Mola della Granica fatta dall'Abbazia di Farfa a Galeotto di Marco alias Martinello de la Rocca.
    - [1519-1533] (Folder I.E.XIX.6)
      Conferma del mandato di procura di Napoleone Orsini Abbate di Farfa nella persona di Alessandro Prudenzio di Vicovaro.
      1 pezzo, 2 carte, Ms., con perdite al margine destro, sigillo.
    - 1521 Ottobre 21 (Folder I.E.II.39)
      "Riguardo una sentenza emanata da Napoleone Orsini Abbate di Farfa."
      In una lite tra Felice di Trevignano e gli eredi di Filippo Scalandrini di Bracciano.
    - 1530 Gennaio 13